Inventaris van de archieven van het Ministerie van Binnenlandse Zaken: Directie Overheidspersoneelszaken, (1946-) 1960-1989; Centrale Ideeënbuscommissie, 1948-1992; Rijkskledingcommissie, 1927-1987
Nationaal Archief, Den Haag
- Directie Overheidspersoneelszaken
  - Dossiers
    - Taakuitvoering, -1.
      - Personeelsbeleid, 08.
        - Indeling in bepaalde groepen personeel, 08.41
          - Indeling personeel naar leeftijd, 08.471
            - Stukken van de Commissie Positie Oudere Ambtenaar., 1974-1984; 1029-1059; 26 pakken en 5 omslagen
              - 1974 - 1978 experiment vervroegde afvloeiing van ouder PTT-personeel, 1032
              - 1978 idem, 1033
              - 1978 - 1979 idem, 1034
              - 1979 idem, 1035
              - 1977 onderhoud met een 5-tal bedrijven over de problematiek van de oudere werknemer bij het bedrijfsleven, 1036; omslag
              - 1977 - 1980 totstandkoming en financiering van een onderzoek uit te voeren door het ABP ter verkrijging van meer recentere en meer gedifferentieerde invaliditeitsgegevens dit naar aanleiding van het in toenemende mate vervroegde uittreden uit het arbeidsproces op hogere leeftijd, 1037
              - 1978 nota gericht aan de DGOP met het verzoek een enquête te houden onder Interdepartementale Coördinatievergadering Personeelsbeleid Rijksdienst-leden over de maatregelen voor het extra-vakantieverlof en de mogelijkheid van een half uur dagelijkse arbeidstijdverkorting en de reacties, 1038; omslag
              - 1978 - 1979 vergaderstukken van besprekingen tussen vertegen-woordigers van het Ministerie van Binnenlandse Zaken en van de PTT inzake de uitvoering van een experiment 'flexibel uittreden PTT-personeel', 1039; omslag
              - 1979 - 1984 totstandkoming van 3 van de 4 deelrapporten inzake het ten aanzien van de oudere ambtenaar te voeren beleid, te weten: 'voorbereiding op de pensionering', 'taakaanpassing ten behoeve van de oudere ambtenaar' en 'functioneel leeftijdsontslag', 1040
              - serie van genummerde stukken, nrs. 1- 50, 1041
              - idem, nrs. 51 - 75, 1042
              - idem, nrs. 76 - 125, 1043
              - idem, nrs. 126 - 175, 1044
              - idem, nrs. 176 - 225, 1045
              - idem, nrs. 226 - 275, 1046
              - idem, nr. 232, 1047; omslag
              - idem, nrs. 277 - 325, 1048
              - idem, nrs. 326 - 392, 1049
              - idem, nrs. 393 - 436, 1050
              - 1974 - 1977 Werkgroep Diagnose, 1051
              - 1976 - 1977 idem, 1052
              - 1975 - 1977 Werkgroep Voorbereiding op de Pensionering, 1053
              - 1977 - 1979 idem, 1054
              - 1977 idem, onderzoek naar activiteiten in het kader van de voorbereiding op de pensionering en de resultaten, 1055
              - 1975 - 1979 Werkgroep Taakaanpassing, 1056
              - 1979 - 1980 idem, 1057
              - 1975 - 1980 Werkgroep Pensioengerechtigde Leeftijd, 1058
              - 1976 - 1979 Stuurgroep Onderzoek Arbeidsverzuim (SOA), 1059
            - Stukken betreffende het overleg over arbeidsvoorwaarden en de sociaal-economische positie van oudere werknemers., 1979-1983; 1060; pak
          - Vrouwelijk en mannelijk personeel, 08.472
            - Stukken betreffende de behandeling van aangelegenheden met betrekking tot de positie van vrouwelijk personeel., 1960-1979; 1061-1064; 3 pakken en 1 omslag
              - 1960 - 1975, 1061
              - 1976 - 1977, 1062
              - 1978, 1063
              - 1979, 1064; omslag
        - Personeelsbezetting en formatie, 08.48
          - Stukken betreffende het overleg over en openbaarmaking van het rapport van de Werkgroep Verpleegsterstekort., 1961-1964; 1065; omslag
          - Stukken betreffende het instellen van personeelsstops bij de overheid en de totstandkoming van circulaires aan de provinciale en gemeentebesturen inzake de stabilisatie van de personeelsbezetting., 1963-1971; 1066; omslag
          - Stukken betreffende het overleg over de bezetting van topfuncties bij het Ministerie van Economische Zaken., 1981-1984; 1067; omslag
        - Gewetensbezwaarden, 08.49
          - Stukken betreffende de behandeling van aangelegenheden inzake de rechtspositie en tewerkstelling van gewetensbezwaarden., 1970-1987; 1068-1069; 1 pak en 1 omslag
            - 1970 - 1975, 1068; pak
            - 1982 - 1987, 1069
          - Stukken betreffende het overleg over het te voeren beleid ten aanzien van ambtenaren met gewetensbezwaren., 1983-1989; 1070; pak
        - Ambtelijke bevoegdheden, 08.5
          - Stukken betreffende het verlenen van medewerking aan de totstandkoming van de concept-aanwijzingen inzake contacten tussen kamercommissies en regeringsadviescolleges en tussen kamercommissies en ambtenaren., 1974-1979; 1071; pak
          - Stukken betreffende de beantwoording van kamervragen met betrekking tot de verantwoordelijkheid bij de uitoefening van handelingen door ambtenaren namens het bevoegd gezag., 1979; 1072; omslag
          - Uitvoerende bevoegdheden, 08.55
            - Stukken betreffende de totstandkoming van het KB nr. 9 van 24 april 1964 tot wijziging van de regeling inzake de aan de hoofden van de departementen van Algemeen Bestuur verleende bevoegdheid tot toekenning van subsidies, bijdragen, vergoedingen, schadeloosstellingen en gratificaties., 1960-1964; 1073; omslag
            - Stukken betreffende de totstandkoming en uitvoering van beschikkingen met betrekking tot tekenbevoegdheid., 1980-1987; 1074; omslag
        - Loonontwikkeling, 08.74
          - Nota aan de minister over het rapport 'Bezitsvorming door vermogensaanwasdeling' van de vakcentrales NVV, NKV en CNV., 1964; 1075; omslag
          - Stukken betreffende het verstrekken van advies aan de minister inzake de loonontwikkeling en de loonpolitiek., 1965-1966; 1076; pak
          - Stukken betreffende de totstandkoming en uitvoering van het KB nr. 12 van 8 maart 1974 en KB nr. 23 van 7 september 1974 tot uitvoering van art. 11 van de Machtigingswet inkomensvorming en bescherming werkgelegenheid 1974 (Stb.1)., 1973-1974; 1077; pak
          - Stukken betreffende het verlenen van medewerking aan de totstandkoming van de Wet op de vermogensaanwasdeling., 1974-1976; 1078; omslag
          - Stukken betreffende het verlenen van medewerking aan de totstandkoming van de Nota inkomensbeleid en de concept-Inkomensnotitie., 1974-1987; 1079-1081; 3 pakken
            - 1974 - 1975, 1079
            - 1975, 1080
            - 1976 - 1987, 1081
          - Stukken betreffende het overleg over het inkomensbeleid voor medische beroepsbeoefenaren in loondienst in de quartaire sector., 1979-1983; 1082-1083; 2 pakken
            - 1979 - 1980, 1082
            - 1981 - 1983, 1083
          - Bezoldiging, 08.741
            - Stukken betreffende het overleg over de vereenvoudiging van salaris- en pensioenzaken en de instelling en rapportage van de Werkgroep Vereenvoudiging Salaris- en Pensioenzaken., 1952-1964; 1084; pak
            - Stukken betreffende de herziening, aanvulling en wijziging van het Bezoldigingsbesluit Burgerlijke Rijksambtenaren 1948 (BBRA 1948)., 1948-1986; 1085-1195; 68 pakken en 43 omslagen
              - 1948 - 1960 overzicht wijzigingen periode 1948-1960, 1085; omslag
              - 1956 - 1958 wijziging bij besluit van 7 augustus 1961 (Stb. 257) salarisregeling onderwijzend personeel der rijks hogere burgerscholen en rijks middelbare scholen voor meisjes, 1086
              - 1959 - 1960 idem, 1087
              - 1960 - 1961 idem, 1088
              - 1958 - 1960 wijziging bij besluit van 8 januari 1960 (Stb. 27) van art. 6 van Hoofdstuk V van bijlage G, 1089; omslag
              - 1958 - 1961 wijziging bij besluit van 15 maart 1961 (Stb. 70) 7e novelle, 1090; omslag
              - 1958 - 1961 wijziging bij besluit van 31 mei 1961 (Stb. 178) van Hoofdstuk V en VI van bijlage G inzake salarisregeling leerkrachten lager onderwijs, 1091; omslag
              - 1959 - 1960 herziening bij besluit van 11 januari 1962 (Stb. 7) extra salaris anciënniteit en toekenning van uitkeringen, 1092
              - 1959 - 1960 idem, 1093
              - 1961 - 1962 idem, 1094
              - 1959 - 1960 herziening bij besluit van 23 januari 1960 (Stb. 42) inzake salarisverhoging en kindertoeslag, 1095
              - 1959 - 1961 wijziging bij besluit van 26 augustus 1961 (Stb. 275) van tabel GVa van Hoofdstuk Va van bijlage G, 1096; omslag
              - 1959 - 1963 wijziging bij besluit van 19 december 1963 (Stb. 581) van art. V van Hoofdstuk 1 van bijlage G inzake salaris anciënniteit aan nieuw intredend gepensioneerd onderwijzend personeel, 1097; omslag
              - 1959 - 1963 wijziging bij besluit van 7 oktober 1963 (Stb. 415) 8e novelle, 1098
              - 1960 - 1961 wijziging bij besluit van 10 november 1961 (Stb. 393) van art. 4 en 11 van Hoofdstuk V van bijlage G, 1099; omslag
              - 1960 - 1961 wijziging bij besluit van 18 april 1961 (Stb. 166) van art. 21a inzake kinderbijslagregeling, 1100; omslag
              - 1960 - 1961 herziening bij besluit van 23 januari 1963 (Stb. 49) en toekenning van uitkeringen, 1101
              - 1961 - 1963 idem, 1102
              - 1960 - 1961 herziening bij besluit van 25 maart 1963 (Stb. 103) salarismaatregelen voor 1962-1965, 1103
              - 1961 idem, 1104
              - 1961 - 1962 idem, 1105
              - 1962 idem, 1106
              - 1962 - 1963 idem, 1107
              - 1960 - 1963 wijziging bij besluit van 7 maart 1963 (Stb.101) van art. 21a, 1108; omslag
              - 1960 - 1965 wijziging bij besluit van 23 november 1965 (Stb. 511) tot herziening salarisregeling voor leraren van scholen tot opleiding van kleuterleidsters, 1109
              - 1961 - 1963 wijziging bij besluit van 17 april 1963 (Stb. 176) van Hoofdstuk V van bijlage G, 1110; omslag
              - 1961 - 1964 aanvulling bij besluit van 31 augustus 1964 van de bijlagen B en B1 inzake invoering rang hoofdverpleger A, 1111; omslag
              - 1961 - 1965 wijziging bij besluit van 20 april 1965 (Stb. 160) salarisanciënniteit, 1112
              - 1962 herziening bij besluit van 18 november 1963 (Stb. 494) en toekenning van een uitkering, 1113
              - 1962 - 1963 idem, 1114
              - 1962 - 1963 wijziging bij besluit van 2 april 1963 (Stb. 119) van art. 22a en 22b inzake verhoging percentages voor ploegen- en onregelmatige dienst, 1115; omslag
              - 1962 - 1963 wijziging bij besluit van 25 juli 1963 (Stb. 362) van de bijlagen B en B1 inzake bezoldiging verplegend personeel, 1116; omslag
              - 1962 - 1963 wijziging bij besluit van 4 november 1963 (Stb. 490) van art. 21a en wijziging en aanvulling van de compensatie voor huurverhogingen, 1117
              - 1962 - 1966 wijziging bij besluit van 15 december 1965 (Stb. 567) van de Hoofdstukken II, III en IIIa van bijlage G inzake bezoldiging leraren lichamelijke opvoeding, 1118; omslag
              - 1962 - 1967 herziening bij besluit van 13 juli 1967 (Stb. 447) voor onderwijzend personeel bij het hoger en middelbaar landbouwonderwijs, 1119
              - 1963 herziening bij besluit van 21 april 1965 (Stb. 175) kindertoelageregeling en toekenning van een uitkering, 1120
              - 1963 idem, 1121
              - 1964 idem, 1122
              - 1964 - 1965 idem, 1123
              - 1963 - 1964 uitvoering bij besluit van 26 mei 1964 (Stb. 245) houdende regelen voor het toekennen ineens van een uitkering ter compensatie van het nadeel ontstaan door uitstel van de wet Pensioenmaatregelen 1963, 1124; omslag
              - 1963 - 1965 wijziging bij besluit van 31 mei 1965 (Stb. 258) inzake compensatie van de huurverhogingen, 1125
              - 1963 - 1966 wijziging bij besluit van 13 januari 1966 (Stb. 30), 1126
              - 1963 - 1966 wijziging bij besluit van 28 april 1966 (Stb. 184) van de Hoofdstukken II en III van de bijlage G inzake bezoldiging directeuren en conrectoren Voorbereidend Hoger en Middelbaar Onderwijs, 1127; omslag
              - 1963 - 1967 vervanging bij besluit van 11 augustus 1967 (Stb. 445) van de art. 22a en 22b inzake toelage ploegen- en onregelmatige dienst, 1128
              - 1963 - 1967 wijziging bij besluit van 1 juli 1966 (Stb. 321) 10e novelle, 1129
              - 1964 herziening bij besluit van 21 september 1965 (Stb. 422) en toekenning van een uitkering, 1130
              - 1964 idem, 1131
              - 1964 - 1965 idem, 1132
              - 1964 - 1965 herziening bij besluit van 10 mei 1967 (Stb. 294) inzake kindertoelageregeling en rechtspositieregelingen en toekenning van een uitkering, 1133
              - 1965 - 1966 idem, 1134
              - 1967 idem, 1135; omslag
              - 1964 - 1967 herziening bij besluit van 1 maart 1967 (Stb. 131) van Hoofdstuk IIIa van bijlage G inzake bezoldiging directeuren van opleidingsscholen voor kleuterleidsters, 1136
              - 1965 - 1966 herziening bij besluit van 29 november 1966 (Stb. 540) inzake kindertoelageregeling en toekenning van uitkeringen, 1137
              - 1965 - 1967 wijziging bij besluit van 19 december 1966 (Stb. 588) van art. 17, 1138; omslag
              - 1965 - 1967 wijziging bij besluit van 5 januari 1967 (Stb. 10) 11e novelle, 1139; omslag
              - 1965 - 1967 structurele herziening, 1140
              - 1968 idem deel I, 1141
              - 1968 idem deel II, 1142
              - 1969 idem, 1143
              - 1970 idem, 1144
              - 1970 - 1971 idem, 1145
              - 1971 idem, 1146
              - 1965 - 1969 wijziging bij besluit van 28 februari 1969 (Stb. 99) van het besluit van 19 december 1963 (Stb. 581) en van de Hoofdstukken I, II, III en IIIa van bijlage G, 1147; omslag
              - 1966 - 1967 herziening bij besluit van 4 augustus 1967 (Stb. 446) inzake kindertoelageregeling en toekenning van een uitkering, 1148
              - 1967 idem, 1149
              - 1966 - 1968 wijziging bij besluit van 21 mei 1968 (Stb. 276) van Hoofdstuk IV van bijlage G inzake bezoldiging leerkrachten Koninklijk Conservatorium voor Muziek, 1150; omslag
              - 1967 herziening bij besluit van 22 november 1967 (Stb. 584) van salarismaatregelen voor 2e helft 1967 en van de kinderbijslagregeling, 1151
              - 1967 herziening bij besluit van 23 december 1968 (Stb. 706) inzake kindertoelageregeling en toekenning van uitkeringen, 1152
              - 1968 idem, 1153
              - 1969 idem, 1154
              - 1967 - 1968 wijziging bij besluit van 1 augustus 1968 (Stb. 419) 12e novelle, 1155; omslag
              - 1967 - 1968 wijziging bij besluit van 7 oktober 1968 (Stb. 539) van art. 27, 1156; omslag
              - 1968 wijziging bij besluit van 17 september 1968 (Stb. 489) van Hoofdstuk IV van bijlage G inzake bezoldiging leerkrachten Koninklijk Conservatorium voor Muziek, 1157; omslag
              - 1968 - 1969 wijziging bij besluit van 1 juli 1969 (Stb. 307) van hoofdstuk IV van bijlage G voor directeur en leraren van Koninklijk Conservatorium voor Muziek, 1158; omslag
              - 1968 - 1969 wijziging bij besluit van 29 mei 1969 (Stb. 262) van Hoofdstuk X van bijlage G inzake bezoldiging leraren van CIOS, 1159; omslag
              - 1968 - 1970 wijziging bij besluit van 22 mei 1970 (Stb. 249) 13e novelle, 1160; omslag
              - 1968 - 1970 wijziging bij besluit van 4 december 1970 (Stb. 614) inzake kortingsregeling voor kost, inwoning en woning, 1161
              - 1968 herziening bij besluit van 1 mei 1970 (Stb. 250) inzake salarismaatregelen voor 1969, 1162
              - 1969 idem, 1163
              - 1970 idem, 1164; omslag
              - 1969 - 1971 herziening bij besluit van 14 januari 1971 (Stb. 37) salarismaatregelen voor 1970, 1165
              - 1969 - 1971 wijziging bij besluit van 15 maart 1971 (Stb. 215) inzake salarismaatregelen Commissaris der Koningin, 1166; omslag
              - 1969 - 1971 Werkgroep Bezoldigingsbesluit en Werkgroep Algemeen Personeelsbeleid (structurele herziening BBRA), 1167; omslag
              - 1969 - 1976 wijziging bij besluit van 23 september 1976 (Stb. 491) 14e novelle, 1168
              - 1970 herziening bij besluit van 25 juni 1971 (Stb. 408) inzake salarismaatregelen voor 1970 en 1971, 1169
              - 1970 - 1971 idem, 1170
              - 1970 - 1971 idem, 1171
              - 1970 - 1972 herziening bij besluit van 5 april 1972 (Stb. 229) van de Hoofdstukken VII en VIII van bijlage G, 1172; omslag
              - 1970 - 1972 herziening bij besluit van 14 december 1973 (Stb. 641) inzake salarismaatregelen voor 1972 en 1973, 1173
              - 1972 - 1974 idem, 1174
              - 1971 wijziging bij besluit van 25 mei 1971 (Stb. 373) van art. 22a inzake regeling dienst- en werktijden, 1175; omslag
              - 1971 - 1972 wijziging bij besluit van 11 december 1972 (Stb. 689) inzake salarismaatregelen voor 1971 en 1972, 1176
              - 1971 - 1972 wijziging bij besluit van 16 juni 1972 (Stb. 339) van Hoofdstuk V en Va van bijlage G, 1177; omslag
              - 1971 - 1972 wijziging bij besluit van 19 juli 1972 (Stb. 425) inzake kortingsregeling inwoning en woning, 1178; omslag
              - 1972 - 1973 idem STB. 689, 1179
              - 1972 wijziging bij besluit van 30 augustus 1972 (Stb. 505) van bijlage G, 1180; omslag
              - 1972 - 1973 herziening bij besluit van 11 februari 1975 (Stb. 46) inzake salarismaatregelen voor 1973 en 1974, 1181
              - 1973 idem, 1182
              - 1973 - 1975 idem, 1183
              - 1972 - 1975 wijziging bij besluit van 23 juli 1975 (Stb. 449) van art. 17 vijfde lid, 1184
              - 1972 - 1976 wijziging bij besluit van 23 januari 1976 (Stb. 72) van art. 38 en 38a en Hoofdstuk V en Va van bijlage C inzake bezoldiging leerkrachten bij kleuter- en lager onderwijs, 1185; omslag
              - 1973 - 1974 wijziging bij besluit van 24 mei 1974 (Stb. 336), 1186; omslag
              - 1974 herziening bij besluit van 2 augustus 1975 (Stb. 455) inzake salarismaatregelen voor 1974 en 1975, 1187
              - 1974 - 1975 idem, 1188
              - 1974 - 1975 wijziging bij besluit van 7 januari 1975 (Stb. 2) van bijlage C, 1189; omslag
              - 1976 - 1977 wijziging bij besluit van 14 februari 1977 (Stb. 147) van Hoofdstuk V en Va van bijlage C, 1190; omslag
              - 1978 - 1982 aanpassing kortingsbedragen wegens genot emolumenten, 1191
              - 1979 - 1980 wijziging bij besluit van 21 augustus 1980 (Stb. 459) van art. 21a, 1192; omslag
              - 1980 - 1981 wijziging bij KB nr. 57 van 22 juni 1981 inzake salarismaatregelen voor 1980, 1193
              - 1982 - 1983 wijziging bij besluit van 22 augustus 1983 (Stb. 303965) van de bijlagen A en C, 1194; omslag
              - 1985 - 1986 invoering functiereeksen voor verpleegkundigen, 1195; omslag
            - Stukken betreffende het verlenen van medewerking aan de totstandkoming van een wijziging van het Bezoldigingsbesluit Centrale Raad voor de Volksgezondheid., 1958-1968; 1196; omslag
            - Stukken betreffende de herziening, aanvulling en wijziging van het Bezoldigingsbesluit Burgerlijke Rijksambtenaren 1984 (BBRA 1984)., 1970-1989; 1197-1239; 32 pakken en 11 omslagen
              - 1970 - 1971 totstandkoming bij KB van 1 november 1983 (Stb. 571), 1197
              - 1971 idem, 1198
              - 1971 - 1972 idem, 1199
              - 1972 - 1973 idem, 1200
              - 1974 - 1975 idem, 1201
              - 1976 idem, 1202
              - 1977 idem, 1203
              - 1978 idem, 1204
              - 1979 - 1980 idem, 1205
              - 1981 - 1982 idem, 1206
              - 1982 idem, 1207
              - 1983 idem map 1, 1208
              - 1983 idem map 2, 1209
              - 1980 - 1982 wijziging bij besluit van 1 augustus 1984 (Stb. 371) inzake de verlaging van beginsalarissen van burgerlijke rijksambtenaren, 1210
              - 1983 - 1984 idem, 1211
              - 1983 vaststelling bij besluit van 1 november 1983 (Stb. 572) van regelen van overgangsrecht, 1212; omslag
              - 1983 - 1984 nadere regels inzake toelagen voor waarneming hoger gewaardeerde functies ex art. 14, 1213; omslag
              - 1983 - 1985 wijziging bij besluit van 22 juli 1985 (Stb. 454) inzake invoering functiereeksen verpleegkundigen onder intrekking van bijlage C, 1214
              - 1983 - 1987 toepassing van art. 19 inzake de automatiseringstoelagen, 1215
              - 1984 aanpassing bij besluit van 27 maart 1984 (Stb. 113) in verband met de Wet salarisverlaging overheidspersoneel 1984, 1216; omslag
              - 1984 - 1985 wijziging bij besluit van 8 augustus 1985 (St. 451) inzake garantietoelage minimumloon en betaling vakantie-uitkering in 1985, 1217
              - 1984 - 1986 wijziging bij besluit van 10 januari 1986 (Stb. 32) inzake toevoeging van art. 18a voor invoering van een toelageregeling, 1218
              - 1984 - 1987 toepassing van art. 13, 1219; omslag
              - 1984 - 1987 wijziging bij besluit van 20 mei 1987 (Stb. 268) inzake de aanspraak op het minimumbedrag van de vakantie-uitkering en vergoeding voor extra diensten door deeltijdwerkers, 1220; omslag
              - 1984 - 1987 wijziging bij besluit van 22 december 1986 (Stb. 646) inzake de vakantie-uitkering, 1221; omslag
              - 1985 voorstel tot wijziging in verband met de arbeidsduurverkorting per 1 augustus 1985 en het aantal roostervrije dagen op jaarbasis, 1222; omslag
              - 1986 - 1987 wijziging bij besluit van 16 september 1987 (Stb. 447) inzake de beloning van de ambtenaar om redenen van werving of behoud, 1223
              - 1987 idem, 1224
              - 1986 - 1987 wijziging bij besluit van 14 december 1988 (Stb. 652) inzake differentiatie in beloning op grond van individueel functioneren, 1225
              - 1988 idem, 1226
              - 1988 idem, 1227
              - 1988 - 1989 idem, 1228
              - 1986 - 1987 wijziging bij besluit van 24 augustus 1988 (Stb. 401) inzake wijziging staffeling jeugdsalarissen en verhoging leeftijdsgrens volwassenensalaris, 1229
              - 1988 idem, 1230
              - 1986 - 1989 toepassing van art. 5a, 1231
              - 1986 - 1989 wijziging bij besluit van 23 augustus 1989 (Stb. 353) van art. 17, 1232
              - 1987 - 1988 toepassing van art. 14, 1233; omslag
              - 1987 - 1988 uitvoering van art. 18b en 22a en evaluatie van de toepassing, 1234
              - 1988 - 1989 idem, 1235
              - 1987 - 1988 wijziging bij besluit van 8 april 1988 (Stb. 152) inzake salarismaatregelen vanaf 1 september 1987, 1236; omslag
              - 1989 idem, 1237
              - 1988 - 1989 wijziging bij besluit van 15 september 1989 (Stb. 418) van art. 17 inzake de toelage onregelmatige dienst, 1238; omslag
              - 1989 herziening van een aantal salarisschalen bij besluit van 21 november 1989 (Stb. 517), 1239; omslag
            - Stukken betreffende de taakuitvoering van de Werkgroep BBRA., 1971-1984; 1240-1259; 20 pakken
              - 1971, 1240
              - 1972, 1241
              - 1973 jan. - juni, 1242
              - 1973 juli - 1974 feb., 1243
              - 1974 feb. - okt., 1244
              - 1974 nov. - dec., 1245
              - 1975 jan. - sep., 1246
              - 1975 sep. - dec., 1247
              - 1976 jan. - sep., 1248
              - 1976 okt. - dec., 1249
              - 1977 jan. - juni, 1250
              - 1977 juli - nov., 1251
              - 1978 jan. - juli, 1252
              - 1978 aug. - dec., 1253
              - 1979, 1254
              - 1980, 1255
              - 1981, 1256
              - 1982, 1257
              - 1983 jan. - juli, 1258
              - 1983 aug. - 1984 mei, 1259